臺灣高雄地方法院交通事件裁定　　　 100年度交聲字第1748號
原處分機關　高雄市政府交通局
異　議　人
即受處分人　許予原名許瓊穎.
上列異議人即受處分人因違反道路交通管理處罰條例案件，對於
高雄市政府交通局於中華民國100 年7 月21日所為之10處分（原
處分案號：高市交裁字第裁32-NR0000000號、第裁32-NR105861
號、第裁32-NR0000000號、第裁32-NR0000000號、第裁32-NR000
0000號、第裁32-NR0000000號、第裁32-NR0000000號、第裁32-N
R0000000號、第裁32-NR0000000號、第裁32-NR0000000號），均
聲明異議，本院裁定如下：
    主  文
原處分均撤銷。
    理  由
一、原處分機關高雄市政府交通局係以：異議人即受處分人許
    予於附表編號1 至10所示之違規時間，將車牌號碼ZX-5271
    號自用一般小客車，均停放在高雄市○○區○○路段（改制
    前為鳳山市○○路○道路收費停車處所，然其經催繳後均不
    依規定繳費，遂依違反道路交通管理處罰條例第56條第2 項
    之規定，分別裁決處分異議人罰鍰新臺幣（下同）300 元等
    語。
二、異議意旨略以：異議人每週均固定至7-11便利商店列印停車
    費用繳費單繳納完畢，並無上開欠費情事，也未收並催繳通
    知單及舉發通知單，不知為何還有如附表編號1 至10所示之
    裁決罰鍰，爰依法聲明異議，請求撤銷原處分等語。
三、按汽車駕駛人在道路收費停車處所停車，未依規定繳費，主
    管機關應書面通知駕駛人於7 日內補繳，並收取必要之工本
    費用，逾期再不繳納，處新臺幣300 元罰鍰，道路交通管理
    處罰條例第56條第2 項定有明文。而行為人有道路交通管理
    處罰條例之情形者，應填製舉發違反道路交通管理事件通知
    單，並於被通知人欄予以勾記，其通知聯依下列規定辦理：
    四、逕行舉發者，應按已查明之資料填註車牌號碼、車輛種
    類、車主姓名及地址，並於通知單上方空白處加註逕行舉發
    之文字後，由舉發機關送達被通知人；違反道路交通管理處
    罰條例之處罰，處罰機關於裁決前，應給予違規行為人陳述
    之機會，違反道路交通管理事件統一裁罰標準及處理細則第
    11條第1 項第4 款、第40條前段分別定有明文。又處理違反
    道路交通管理事件，有關文書送達之程序，依行政程序法之
    規定；送達，於應受送達人之住居所、事務所或營業所為之
    ；送達，不能依前二條規定為之者，得將文書寄存送達地之
    地方自治或警察機關，並作送達通知書兩份，一份黏貼於應
    受送達人住居所、事務所、營業所或其就業處所門首，另一
    份交由鄰居轉交或置於該送達處所信箱或其他適當位置，以
    為送達；前項情形，由郵政機關為送達者，得將文書寄存於
    送達地之郵政機關；寄存機關自收受寄存文書之日起，應保
    存3 個月，違反道路交通管理事件統一裁罰標準及處理細則
    第5 條、行政程序法第72條第1 項前段、第74條第1 項、第
    2 項、第3 項亦有明文。準此，舉發違反道路交通事件通知
    單應向行為人之「住居所、事務所或營業所」送達，而非向
    行為人之「車籍地」送達甚明。從而，必汽車駕駛人在道路
    收費停車處所停車而未依規定繳費，經主管機關合法以書面
    通知於7 日內補繳及收取必要之工本費用，駕駛人逾期仍未
    繳納，主管機關始得填發違反道路交通管理事件通知單（以
    下簡稱舉發通知單），逕行舉發，合法予以舉發後，汽車駕
    駛人未於指定應到案日期前到案告知實際違規之駕駛人資料
    ，且未為不服之陳述者，或所陳述者無理由時，交通裁罰機
    關始得依道路交通管理處罰條例第56條第2 項規定，予以裁
    罰。
四、經查，本件原舉發單位就附表編號1 至10所示違規情形逕行
    舉發所填掣之違規舉發通知單，均係以受處分人登記之車籍
    地址亦即「高雄市左營區○○○路998 號6 樓」交由郵政機
    關以掛號郵寄方式為送達，且因郵局至今仍未回復送達證書
    函件或退回郵件，及已逾郵件查詢時限而未能查明送達情形
    等節，有高雄市政府交通局100 年8 月30日高市交停管字第
    1000044878號函、ZX-5271 號自用小客車車籍資料、本院公
    務電話記錄在卷可稽，從而本件附表編號1 至10所示違規情
    形之逕行舉發通知單是否已送達予受處分人已有疑義。又縱
    認已送達至前開車籍地址，惟因受處分人之戶籍地早於94年
    7 月21日即已遷至「高雄市○○區○○路1708號7 樓」，有
    本院依職權查詢其戶籍資料1 份附卷足參，是依前揭規定，
    應認前揭之舉發違反道路交通管理事件通知單亦因寄送地址
    有誤，而有未合法送達予受處分人之情事，則參諸前開說明
    ，本件原處分機關在附表編號1 至10所示違規情形之舉發通
    知單尚未完成合法通知前所為附表編號1 至10之裁決處分，
    均非適法。至原處分機關已將前揭裁決書送達受處分人乙節
    ，固為受處分人所不爭執，惟附表編號1 至10所示違規情形
    之舉發違反道路交通管理事件通知單既未經合法送達，已如
    前述，則受處分人顯無從自動繳納罰鍰或到案聽候裁決，原
    處分機關逕行裁決之期間自亦無從起算。是以，尚不得以附
    表編號1 至10之裁決書已合法送達為由，即認原處分機關前
    揭裁決合法。綜上，本件原處分既有如前所述之瑕疵，自應
    由本院將原處分撤銷，另由原處分機關依法踐行停車費催繳
    通知及舉發通知單之送達程序，並為調查後，再為適當之處
    分。
五、依道路交通事件處理辦法第19條前段，裁定如主文。
中    華    民    國   100    年    8     月    31    日
                    交通法庭  法  官  柯彩燕
以上正本證明與原本無異。
如不服本裁定，應於收受送達後5日內向本院提出抗告狀。
中    華    民    國   100    年    8     月    31    日
                              書記官  莊永利
附表：
┌─┬───────┬──────┬──────┐
│編│  異議案號    │            │            │
│  ├───────┤  違規時間  │應到案日期  │
│號│  裁決案號    │            │            │
├─┼───────┼──────┼──────┤
│1 │100交聲1748號 │99年9 月7 日│100 年1 月20│
│  ├───────┤9時06分     │日          │
│  │高市交裁字第裁│            │            │
│  │32-NR0000000號│            │            │
├─┼───────┼──────┼──────┤
│2 │100 交聲1749號│99年9月7 日 │100 年1 月20│
│  ├───────┤17時33分    │日          │
│  │高市交裁字第裁│            │            │
│  │32-NR0000000號│            │            │
├─┼───────┼──────┼──────┤
│3 │100 交聲1750號│99年9月11日 │100 年1 月20│
│  ├───────┤13時39分    │日          │
│  │高市交裁字第裁│            │            │
│  │32-NR0000000號│            │            │
├─┼───────┼──────┼──────┤
│4 │100 交聲1751號│99年9 月12日│100 年1 月20│
│  ├───────┤11時03分    │日          │
│  │高市交裁字第裁│            │            │
│  │32-NR0000000號│            │            │
├─┼───────┼──────┼──────┤
│5 │100 交聲1752號│99年9 月13日│100 年1 月20│
│  ├───────┤9 時20分    │日          │
│  │高市交裁字第裁│            │            │
│  │32-NR0000000號│            │            │
├─┼───────┼──────┼──────┤
│6 │100 交聲1753號│99年9 月13日│100 年1 月20│
│  ├───────┤15時33 分   │日          │
│  │高市交裁字第裁│            │            │
│  │32-NR0000000號│            │            │
├─┼───────┼──────┼──────┤
│7 │100 交聲1754號│99年9 月14日│100 年1 月20│
│  ├───────┤14時02分    │日          │
│  │高市交裁字第裁│            │            │
│  │32-NR0000000號│            │            │
├─┼───────┼──────┼──────┤
│8 │100 交聲1755號│99年9 月29日│100 年1 月20│
│  ├───────┤12時00分    │日          │
│  │高市交裁字第裁│            │            │
│  │32-NR0000000號│            │            │
├─┼───────┼──────┼──────┤
│9 │100 交聲1756號│99年9 月28日│100 年1 月20│
│  ├───────┤13時58分    │日          │
│  │高市交裁字第裁│            │            │
│  │32-NR0000000號│            │            │
├─┼───────┼──────┼──────┤
│10│100 交聲1757號│99年9 月26日│100 年1 月20│
│  ├───────┤13時52分    │日          │
│  │高市交裁字第裁│            │            │
│  │32-NR0000000號│            │            │
└─┴───────┴──────┴──────┘